臺灣臺南地方法院刑事裁定
109年度聲字第2300號
聲  請  人  臺灣臺南地方檢察署檢察官
受  刑  人  任光勤



上列聲請人因受刑人數罪併罰有二裁判以上，聲請定其應執行之
刑（109年度執聲字第1597號），本院裁定如下：
    主  文
任光勤犯【附表一】所示之罪，各處如【附表一】所載之刑，應
執行有期徒刑柒年；又犯【附表二】所示之罪，各處如【附表二
】所載之刑，應執行有期徒刑肆年。
    理  由
一、聲請意旨略以：上列受刑人因犯毒品危害防制條例等案件，
    先後經判決確定如附表編號1至9、編號10至14，分別應依刑
    法第53條、第51條第5款規定，定其應執行之刑，爰依刑事
    訴訟法第477條第1項聲請裁定等語。
二、按被告所犯數罪有二裁判以上時，其所犯各罪是否合於數罪
    併罰規定，應以各裁判中最初判決確定者為基準，凡在該裁
    判確定前所犯之各罪，均應依刑法第50條、第51條各款規定
    ，定其應執行之刑。因之，檢察官聲請定應執行刑之案件，
    法院就檢察官所聲請定應執行刑之各罪審核結果，認為均合
    於定應執行刑之要件而為裁定，於法即無不合。又數罪併罰
    定應執行刑之裁判確定後，如發覺其中之一罪或數罪，與他
    罪合於定應執行刑要件，即得由檢察官聲請後另為裁定，則
    原先所定應執行刑裁定，因情事變更，當然失其效力，難認
    其有何違法可言，最高法院106年度台非字第62號判決意旨
    可資參照。　　
三、經查：
㈠、受刑人任光勤分別犯【附表一】、【附表二】所示案件，業
    經本院先、後判處如【附表一】、【附表二】所列之刑，各
    於【附表一】、【附表二】所載之日期確定在案，且【附表
    一】所載案件，皆在【附表一】編號一所示判決確定前所犯
    ；而【附表二】所載案件，皆在【附表二】編號一所示判決
    確定前所犯等情，有臺灣高等法院被告前案紀錄表、【附表
    一】、【附表二】所列各該刑事判決各1份在卷可稽。
㈡、【附表一】、【附表二】所示之罪，雖有易科罰金之罪與不
    得易科罰金之罪，依刑法第50條第1項但書之規定，本不得
    併合處罰，但本件受刑人已依刑法第50條第2項規定，分別
    對【附表一】、【附表二】所載案件，請求檢察官聲請定應
    執行刑，有受刑人簽具之聲請狀1份在卷可稽。
㈢、另受刑人所犯【附表一】編號二十至二二，與【附表二】編
    號四至五所列案件，雖經本院以109年度訴字第115號判決定
    應執行有期徒刑4年2月，然因【附表一】編號二十至二二與
    【附表一】所示其餘案件；而【附表二】編號四至五與【附
    表二】所示其餘案件，如前所述，均各符合定應執行之要件
    。故聲請人認本院為【附表一】、【附表二】所示案件最後
    事實判決之法院，各聲請定【附表一】、【附表二】之應執
    行刑；本院揆之最高法院106年度台非字第62號判決意旨，
    且審核各案卷無誤，認其聲請均屬正當。
㈣、本院考量受刑人所犯【附表一】、【附表二】所示之罪，皆
    屬違反毒品危害防制條例案件，犯罪時間相近等刑罰累加因
    素，而各定其應執行之刑如主文所載。
㈤、受刑人所犯【附表一】編號十三、十四之罪；【附表二】編
    號二、三之罪，雖經判處得易科罰金之刑，但因與【附表一
    】、【附表二】其餘不得易科罰金之有期徒刑合併定其應執
    行刑，依最高法院80年度台抗字第577號裁定意旨、司法院
    大法官會議釋字第144號解釋意旨，即不得為易科罰金之宣
    告，併此敘明。
四、依刑事訴訟法第477條第1項，刑法第50條、第53條、第51條
    第5款，裁定如主文。
中　　華　　民　　國　　109 　年　　12　　月　　31　　日
                  刑事第十三庭  法　官　陳川傑
以上正本證明與原本無異。
如不服本裁定，應於收受送達後5 日內向本院提出抗告狀。（應
附繕本）
                                書記官  鄭佩玉
中　　華　　民　　國　　109 　年　　12　　月　　31　　日
【附表一】：
編號  罪名 宣告刑 犯罪日期 偵查機關年度案號      最後事實審        確定判決   備  註      法院、案號 判決日期 法院、案號 確定日期  一 毒品危害防制條例 有期徒刑10月  108年4月2日 臺南地檢108年度營毒偵字第109號 臺南地院108年度訴字第606號 108年7月24日   同左 108年8月13日 ①臺南地 檢108年 執字第67 86號。 ②編號一 至十四曾 定應執行 有期徒刑 6年4月。 二 毒品危害防制條例 有期徒刑3年8 月 108年3月2日 臺南地檢108年度營偵字第603號等 臺南地院108年度訴字第961號 108年11月13日   同左 108年12月3日 ①臺南地 檢109年 執字第25 3號。 ②編號二 至十二曾定應執行有期徒刑5年10月 。 三 毒品危害防制條例 有期徒刑3年8 月 108年3月20日 臺南地檢108年度營偵字第603號等 臺南地院108年度訴字第961號 108年11月13日   同左 108年12月3日 臺南地檢109年執字第253號。 四 毒品危害防制條例 有期徒刑3年8 月 108年2月28日 臺南地檢108年度營偵字第603號等 臺南地院108年度訴字第961號 108年11月13日   同左 108年12月3日 臺南地檢109年執字第253號。 五 毒品危害防制條例 有期徒刑3年8 月 108年3月10日 臺南地檢108年度營偵字第603號等 臺南地院108年度訴字第961號 108年11月13日   同左 108年12月3日 臺南地檢109年執字第253號。 六 毒品危害防制條例 有期徒刑3年8 月 108年2月13日 臺南地檢108年度營偵字第603號等 臺南地院108年度訴字第961號 108年11月13日   同左 108年12月3日 臺南地檢109年執字第253號。 七 毒品危害防制條例 有期徒刑3年8 月 108年3月7日 臺南地檢108年度營偵字第603號等 臺南地院108年度訴字第961號 108年11月13日   同左 108年12月3日 臺南地檢109年執字第253號。 八 毒品危害防制條例 有期徒刑3年8 月 108年3月11日 臺南地檢108年度營偵字第603號等 臺南地院108年度訴字第961號 108年11月13日   同左 108年12月3日 臺南地檢109年執字第253號。 九 毒品危害防制條例 有期徒刑3年8 月 108年3月18日 臺南地檢108年度營偵字第603號等 臺南地院108年度訴字第961號 108年11月13日   同左 108年12月3日 臺南地檢109年執字第253號。 十 毒品危害防制條例 有期徒刑3年8 月 108年3月20日 臺南地檢108年度營偵字第603號等 臺南地院108年度訴字第961號 108年11月13日   同左 108年12月3日 臺南地檢109年執字第253號。 十 一 毒品危害防制條例 有期徒刑3年8 月 108年3月25日 臺南地檢108年度營偵字第603號等 臺南地院108年度訴字第961號 108年11月13日   同左 108年12月3日 臺南地檢109年執字第253號。 十二 毒品危害防制條例 有期徒刑7月 108年3月28日 臺南地檢108年度營偵字第603號等 臺南地院108年度訴字第961號 108年11月13日   同左 108年12月3日 臺南地檢109年執字第253號。 十三 毒品危害防制條例 有期徒刑3月 ，如易科罰金 ，以新臺幣( 下同)1 千元折算1日 108年8月1日 臺南地檢108年度營毒偵字第260號 臺南地院108年度簡字第3299號 108年12月6日   同左 109年1月3日 臺南地檢109年執字第1111號。 十四 毒品危害防制條例 有期徒刑3月 ，以1千元折算1日 108年8月1日 臺南地檢108年度營偵字第2031號等 臺南地院109年度簡字第48號 109年1月9日   同左 109年2月5日 臺南地檢109年執字第1855號。 十五 毒品危害防制條例 有期徒刑4年 108年5月4日 臺南地檢108年度偵字第14539號等 臺南地院108年度訴字第1189號 109年3月17日   同左 109年5月27日 ①臺南地 檢109年 執字第45 80號。 ②編號十 五至十九 ，曾定應執行有期徒刑5年8月。 十六 毒品危害防制條例 有期徒刑4年 108年5月9日 臺南地檢108年度偵字第14539號等 臺南地院108年度訴字第1189號 109年3月17日   同左 109年5月27日 臺南地檢109年執字第4580號。 十七 毒品危害防制條例 有期徒刑4年 108年5月11日 臺南地檢108年度偵字第14539號等 臺南地院108年度訴字第1189號 109年3月17日   同左 109年5月27日 臺南地檢109年執字第4580號。 十八 毒品危害防制條例 有期徒刑4年 108年5月18日 臺南地檢108年度偵字第14539號等 臺南地院108年度訴字第1189號 109年3月17日   同左 109年5月27日 臺南地檢109年執字第4580號。 十九 毒品危害防制條例 有期徒刑4年2 月 108年6月19日 臺南地檢108年度偵字第14539號等 臺南地院108年度訴字第1189號 109年3月17日   同左 109年5月27日 臺南地檢109年執字第4580號。 二十 毒品危害防制條例 有期徒刑3年10月 108年6月6日 臺南地檢108年度營偵字第1972號等 臺南地院109年度訴字第115號 109年6月3日   同左 109年7月2日 ①臺南地 檢109年 執字第55 48號。 ②附表一 編號二十 至二二、 附表二編 號四至五 ，曾定應執行有期徒刑4年2 月。 二一 毒品危害防制條例 有期徒刑3年8月 108年4月10日 臺南地檢108年度營偵字第1972號等 臺南地院109年度訴字第115號 109年6月3日   同左 109年7月2日 臺南地檢109年執字第5548號。 二二 毒品危害防制條例 有期徒刑3年8月 108年7月中旬 臺南地檢108年度營偵字第1972號等 臺南地院109年度訴字第115號 109年6月3日   同左 109年7月2日 臺南地檢109年執字第5548號。 
【附表二】：
編號  罪名 宣告刑 犯罪日期 偵查機關年度案號      最後事實審        確定判決   備  註      法院、案號 判決日期 法院、案號 確定日期  一 毒品危害防制條例 有期徒刑10月 108年8月27日 臺南地檢108年度毒偵字第2219號 臺南地院108年度訴字第1253號 108年11月28日   同左 108年12月24日 臺南地檢109年執字第1113號。 二 毒品危害防制條例 有期徒刑4月 ，如易科罰金 ，以1千元折算1日 108年8月27日（聲請書附表誤載為109年） 臺南地檢108年度毒偵字第2219號 臺南地院108年度訴字第1253號 108年11月28日   同左 108年12月24日 臺南地檢109年執字第1114號。 三 毒品危害防制條例 有期徒刑3月 ，如易科罰金 ，以1千元折算1日 108年11月10日 臺南地檢109年度營毒偵字第11號 臺南地院109年度簡字第453號 109年2月17日   同左 109年3月18日 臺南地檢109年執字第2936號。 四 毒品危害防制條例 有期徒刑3年10月 108年11月3日 臺南地檢108年度營偵字第1972號等 臺南地院109年度訴字第115號 109年6月3日   同左 109年7月2日 ①臺南地 檢109年 執字第55 48號。 ②附表一 編號二十 至二二、 附表二編 號四至五 ，曾定應執行有期徒刑4年2 月。 五 毒品危害防制條例 有期徒刑3年8月 108年10月11日 臺南地檢108年度營偵字第1972號等 臺南地院109年度訴字第115號 109年6月3日   同左 109年7月2日 臺南地檢109年執字第5548號。